【裁判字號】    98,小上,95
【裁判日期】    981231
【裁判案由】    履行契約
【裁判全文】
臺灣板橋地方法院民事裁定              98年度小上字第95號
上  訴  人  甲○○○○○○○○.
被  上訴人  天威保全股份有限公司
法定代理人  乙○○
訴訟代理人  丙○○
上列當事人間請求履行契約事件，上訴人對於中華民國98年9 月
15日本院板橋簡易庭98年度板小字第2391號第一審判決提起上訴
，本院裁定如下：
    主  文
上訴駁回。
第二審訴訟費用新臺幣壹仟伍佰元由上訴人負擔。
    理  由
一、按對於小額程序之第一審裁判之上訴，非以其違背法令為理
    由，不得為之，民事訴訟法第436 條之24第2 項定有明文。
    所謂判決違背法令，係指判決不適用法規或適用不當者而言
    。且依同法第436 條之25規定，上訴狀內應記載上訴理由，
    並表明原判決所違背之法令及其具體內容，以及依訴訟資料
    可認為原判決有違背法令之具體事實，上訴狀或理由書如未
    依此項方法表明者，即難認已對小額訴訟第一審判決之違背
    法令有具體之指摘，其上訴自難認為合法。再者，小額訴訟
    事件之第二審程序不得提出新攻擊防禦方法，民事訴訟法第
    436條之28前段規定甚明。
二、本件上訴人係對於小額訴訟之第一審判決提起上訴，核其上
    訴理由狀所載係指陳：上訴人於96年7月即結束營業，同年8
    月8日向臺北縣政府申請歇業，因被上訴人於原審之訴訟代
    理人丙○○怠忽職守，未與使用臺北縣土城市○○路○段185
    號1樓之新客戶賴建廷簽訂契約，致原審認定上訴人有積欠
    保全費用新臺幣（下同）12,275元。蓋刑事訴訟法第154條
    、第301條第1項規定無證據不得推定犯罪事實，不能證明被
    告犯罪者，應諭知無罪之判決。本件上訴人遭被上訴人違法
    誣告，爰提起本件上訴，請求廢棄原判決及免履行系爭契約
    ，被上訴人並應給予上訴人致歉函等語。此外，上訴人並未
    具體指出原審判決有如何違背民事法令之情事，更未指明原
    審判決所違反之法令條項或其內容以及依訴訟資料有何判決
    違背法令之具體事實，參諸前開說明，自不得謂已合法表明
    上訴理由。又上訴人於原審經合法通知未於言詞辯論期日到
    場，有上訴人親自蓋章收受之送達證書為證（見原審卷第10
    頁），亦未提出書狀作任何有利於己之聲明或陳述，依民事
    訴訟法第280條第3 項前段、第1項規定，視同自認被上訴人
    於原審主張之事實。至於上訴人之上訴理由狀所提出之新事
    實，核屬新攻擊防禦方法之提出，依民事訴訟法第436 條之
    28前段規定，於小額訴訟事件之第二審程序不得提出，本院
    就此新攻擊防禦方法，自不得予以審究。從而，本件上訴，
    顯難認為合法，爰不經言詞辯論，逕予駁回其上訴。
三、依民事訴訟法第436 條之32第2 項、第444 條第1 項前段、
    第95條、第78條，裁定如主文。
中    華    民    國    98    年    12    月    31    日
                  民事第二庭審判長法  官  陳麗玲
                                  法  官  吳振富
                                  法  官  張筱琪
以上正本證明與原本無異。
本裁定不得抗告。
中    華    民    國    98    年    12    月    31    日
                                  書記官  連思斐

司法院資訊處製作；財團法人民間司法改革基金會備份。
